# 企业吸收合并的特殊业务处理

提问人：mfr 时间：2017-08-22 14:20:04
A公司拥有B公司100%的股权，A公司长期股权投资账面价值 500 万元，B公司账面净资产 1700 万元 评估价值 2300 万元 。C公司拥有D公司100%的股权，D公司账面净资产 900 万元，评估价值 1400 万元。 现A公司与C 公司协商，以B公司吸收合并D公司，合并后A公司对合并后的B公司拥有62%的股权，C公司对合并后的B公司拥有38%的股权。A公司和C公司之间属于非同一控制。请问A公司怎么做个别账务处理和合并报表的合并抵消。B公司以什么价值进行吸收合并账务处理。

回答人：chenyiwei
B公司：取得D公司各项可辨认资产、负债按公允价值进行初始计量，股权评估作价与可辨认净资产公允价值之间的差额为商誉或负商誉。根据吸收合并方案确定的金额增加实收资本和资本公积。
A公司个别报表层面：无需进行账务处理。
A公司合并报表层面：同样体现出对被购买方（D）的非同一控制下合并，其对取得D公司各项资产、负债和商誉确认的处理与B公司个别报表层面相同。吸收合并完成时的少数股东权益（归属于C）＝（B的原有帐面净资产＋D的净资产的评估值）*38%，与D的净资产的评估值（合并成本）之间的差额在合并报表层面按权益性交易原则调整资本公积处理。

提问人：mfr 时间：2017-08-23 09:56:38
还有就是A公司以B公司的38%的股权，账面和评估之间的增值，需要确认投资收益吗？若考虑是股权交易的情况下。

回答人：chenyiwei
A公司原持有B公司的股权在A的个别报表和合并报表中均不确认其增值。